【裁判字號】    88,簡上,59
【裁判日期】    890106
【裁判案由】    傷害
【裁判全文】
臺灣嘉義地方法院刑事判決                          八十八年度簡上字第五九號
    上  訴  人
    即  被  告  甲○○
右列上訴人因傷害案件，不服本院嘉義簡易庭八十八年度嘉簡字第三八號中華民國
八十八年九月二十日第一審判決（聲請案號：八十八年度偵字第二八二號）提起上
訴，本院管轄第二審之合議庭判決如左：
    主  文
原判決撤銷。
甲○○傷害人之身體，累犯，處有期徒刑參月，如易科罰金，以參佰元折算壹日。
    事  實
一、甲○○於民國八十三年間，曾因違反肅清煙毒條例罪，經臺灣高雄地方法院判處
    有期徒刑二年二月，並經臺灣高等法院高雄分院判處駁回上訴確定，於八十六年
    二月二十三日執行完畢，猶不知悔改，竟於八十八年三月二十六日上午八時許，
    在嘉義市○○○路一八巷五號其妻乙○○○居處，因細故與乙○○○發生爭吵
    ，嗣甲○○竟基於傷害他人身體之故意，徒手毆打乙○○○頭部，致乙○○○因
    而受有上唇瘀傷一×一公分、下唇瘀傷一×‧五公分、後頭部腫脹三×三公分
    及左耳後瘀傷腫脹二×二公分之傷害。
二、案經乙○○○訴請臺灣嘉義地方法院檢察署檢察官偵查聲請以簡易判決處刑。
    理  由
一、訊據上訴人甲○○對於右揭事實坦承不諱，核與告訴人乙○○○於偵查中指訴之
    情節相符，復有驗傷診斷書一份附於偵查卷可資佐證，上訴人之自白核與事實相
    符，其犯行堪以認定。
二、核上訴人所為，係犯刑法第二百七十七條第一項之傷害罪。查上訴人於八十三年
    間，曾因違反肅清煙毒條例罪，經臺灣高雄地方法院判處有期徒刑二年二月，並
    經臺灣高等法院高雄分院判處駁回上訴確定，於八十六年二月二十三日執行完畢
    ，此有本院被告全國前案紀錄表及臺灣嘉義地方法院檢察署刑案資料查註紀錄表
    各一份在卷可按，其於五年內，再犯本件有期徒刑以上之罪，為累犯，應依刑法
    第四十七條規定加重其刑。原審以簡易判決處刑固非無見，惟本件告訴人業於本
    院調查時當庭表示欲撤回本件對上訴人之傷害告訴，並經記明筆錄在卷（本院卷
    第一四頁），原審就此部分未及審酌，尚有未洽。上訴人上訴意旨指摘原判決過
    重，為有理由，應由本院將原簡易判決撤銷後予以改判。爰審酌上訴人犯罪之動
    機、目的、手段、告訴人所受之傷害情形、上訴人犯後已向告訴人道歉並取得告
    訴人之諒解及其犯後態度坦承不諱，頗知悔悟等一切情狀，量處如主文所示之刑
    ，並諭知易科罰金之折算標準。
據上論斷，應依刑事訴訟法第四百五十五條之一第一項、第三項、第三百六十九條第
一項前段、第三百六十四條、第二百九十九條第一項前段，刑法第二百七十七條第一
項、第四十七條、第四十一條，罰金罰鍰提高標準條例第一條前段、第二條，判決如
主文。
本案經檢察官葉耿旭到庭執行職務。
中      華      民      國    八十九    年      一      月      六      日
                              臺灣嘉義地方法院刑事第一庭
                                  審判長法官  陳  清  溪
                                      法  官  吳  麗  英
                                      法  官  黃  若  美
右正本證明與原本無異。
本件不得上訴。
中      華      民      國    八十九    年      一      月      七      日
                                      書記官  鄭  昭  亮
附錄本案論罪科刑法條全文：
刑法第二百七十七條
傷害人之身體或健康者，處三年以下有期徒刑，拘役或一千元以下罰金。
犯前項之罪，因而致人於死者，處無期徒或七年以上有期徒刑，致重傷者，處三年以
上、十年以下有期徒刑。


司法院資訊處製作；財團法人民間司法改革基金會備份。
